【裁判字號】    99,訴,1551
【裁判日期】    990531
【裁判案由】    毒品危害防制條例
【裁判全文】
臺灣板橋地方法院刑事判決              99年度訴字第1551號
公  訴  人  臺灣板橋地方法院檢察署檢察官
被      告  甲○○
                （現另案於臺灣臺北監獄臺北分監執行中）
上列被告因毒品案件，經檢察官提起公訴（99年度毒偵字第2444
號），本院以簡式審判程序審理，判決如下：
    主  文
甲○○施用第一級毒品，累犯，處有期徒刑壹年。
    事實及理由
一、本件係依刑事訴訟法第273 條之1 第1 項規定，以簡式審判
    程序審理判決，合先敘明。
二、被告素行：
    甲○○前因施用毒品案件，經本院以89年度毒聲字第955 號
    裁定送觀察、勒戒後，認無繼續施用毒品傾向，於民國（下
    同）89年2 月23日釋放出所，並由該管檢察官以89年度毒偵
    字第1504號為不起訴處分確定；復因施用毒品案件，同經本
    院以89年度毒聲字第5901號裁定送觀察、勒戒後，認有繼續
    施用毒品傾向，復經本院以89年度毒聲字第6243號裁定令入
    戒治處所施以強制戒治1 年，嗣因戒治成績評定合格，亦經
    本院以90年度毒聲字第1724號裁定停止戒治，所餘期間付保
    護管束，於90年7 月16日因停止戒治處分出所，於90年10月
    26日因保護管束期滿未經撤銷停止戒治而視為戒治期滿，並
    由該管檢察官聲請簡易判決處刑，經本院以89年度板簡字第
    2132號判處有期徒刑4 月確定，91年4 月12日執行完畢；又
    因施用毒品案件，經本院以93年度易字第325 號判處有期徒
    刑5 月確定，94年7 月15日縮刑期滿執行完畢；再因施用毒
    品案件，經本院以94年度簡字第1976號判處有期徒刑6 月，
    於95年3 月11日執行完畢；又因施用毒品案件，經本院以96
    年度簡字第2160號判處有期徒刑6 月確定，嗣經本院以96年
    度聲減字第2572號減刑為有期徒刑3 月確定，96年8 月29日
    易科罰金執行完畢（於本案構成累犯）。
三、犯罪事實：
    詎甲○○猶未戒除毒癮，其明知海洛因、甲基安非他命分別
    經毒品危害防制條例列為第1 級、第2 級毒品，不得施用、
    持有，竟基於施用第1 級毒品海洛因、第2 級毒品甲基安非
    他命之犯意，於99年1 月28日上午6 時許，在其位於臺北縣
    板橋市○○街47之3 號4 樓住所內，以將第1 級毒品海洛因
    及第2 級毒品甲基安非他命摻合後，同時施用第1 級毒品海
    洛因及第2 級毒品甲基安非他命1 次（原起訴係認被告基於
    施用第1 級毒品海洛因、第2 級毒品甲基安非他命之犯意，
    分別於98年1 月28日為警採尿前回溯26小時、96小時內之某
    時，以不詳方式，在不詳處所，分別施用第1 級毒品海洛因
    、第2 級毒品甲基安非他命1 次，附帶說明）；嗣同年月28
    日11時30分許，在臺北縣板橋市○○路97號前因另案為警緝
    獲，經警採尿送驗結果呈鴉片類、安非他命類陽性反應，因
    悉上情。案經臺北縣政府警察局海山分局移由臺灣板橋地方
    法院檢察署檢察官偵查起訴。
四、證據：
(一)、被告甲○○於偵查供述暨於本院之自白。
(二)、被告之尿液經鑑驗呈鴉片類、安非他命類陽性反應事實，有
    臺灣檢驗科技股份有限公司99年2 月10日出具之濫用藥物檢
    驗報告（檢體編號：B0000000）、臺北縣政府警察局海山分
    局毒品案件尿液檢體編號及姓名對照表各1 紙可證。
(三)、被告經強制戒治執行完畢釋放後，5 年內再犯各該施用毒品
    案件，復犯本件施用毒品行為，有該管地檢署刑案資料查註
    紀錄表、全國施用毒品案件紀錄表各1 份可證。
五、論罪科刑：
    核被告甲○○所為，係犯毒品危害防制條例第10條第1 項、
    第2 項之罪，其施用各該毒品前持有各該毒品之行為，為各
    該施用毒品之高度行為所吸收，均不另論罪；被告如上所為
    之行為，係以1 行為，同時施用第1 級、第2 級毒品，為異
    種想像競合犯，應依刑法第55條規定從一重之施用第1 級毒
    品罪處罰；起訴書雖認被告係分別施用第1 、2 級毒品而請
    求就被告所犯上開2 罪為分論併罰，惟被告於如上所載之時
    、地係同時施用該2 種毒品之情形，業據被告於本院程序中
    供述明確，自應論以想像競合犯；再被告有如上所述前案，
    並經執行完畢，有本院99年5 月18日言詞辯論終結日查悉之
    臺灣高等法院被告前案紀錄表在卷可稽，是其於有期徒刑執
    行完畢後之5 年以內，再故意犯本件有期徒刑以上之罪，為
    累犯，應依刑法第47條第1 項規定加重其刑。爰審酌被告素
    行、犯罪動機、目的、施用毒品所生危害暨施用毒品之性質
    ，及犯罪後坦承犯行之態度等一切情狀，酌情量處如主文所
    示之刑。
據上論斷，應依刑事訴訟法第273 條之1 第1 項、第299 條第1
項前段、第310 條之2 、第454 條，毒品危害防制條例第10條第
1 項、第2 項，刑法第11條前段、第47條第1 項、第55條，判決
如主文。
本案由檢察官乙○○提起公訴，經檢察官黃佳權到庭執行職務。
中    華    民    國    99    年    5     月    31    日
                  刑事第5 庭審判長法  官  鄭水銓
                                  法  官  黃司熒
                                  法  官  黎錦福
上列正本證明與原本無異。
如不服本判決，應於判決送達後10日內敘明上訴理由，向本院提
出上訴狀（應附繕本），上訴於臺灣高等法院。
                                  書記官  蔡麗春
中    華    民    國    99    年    5     月    31    日
附錄本案論罪科刑法條全文：
毒品危害防制條例第10條
施用第一級毒品者，處6 月以上5 年以下有期徒刑。
施用第二級毒品者，處3 年以下有期徒刑。

司法院資訊處製作；財團法人民間司法改革基金會備份。
